臺灣高等法院臺中分院刑事裁定　　　　　　　　　九十一年度交抗字第一一八號
　　　抗　告　人
　　　即受處分人　甲○○
右列抗告人因違反交通管理處罰條例案件，不服臺灣彰化地方法院中華民國九十年十
二月二十一日裁定（九十年度交聲字第二三五號）提起抗告，本院裁定如左：
      主      文
抗告駁回。
      理      由
一、本件抗告意旨略以：伊當時並無闖紅燈，伊所言不管是「伊在白線時號誌是綠燈
    ，過了彰草路時是剛轉黃，完全通過時仍是黃燈」或「伊在綠燈時通過白線即換
    黃燈，通過彰草路時才變紅燈」，兩者皆為通過彰草路才變燈，在號誌管制區裡
    並無闖紅燈。警員周華芳於原審證稱伊等巡邏車當時是停在彰草路上，然其於自
    述中係言當時是停在林森路與金馬路口，與在原審所為之證詞不同，且金馬路為
    南北向而非東西向，該警員對於人在何處都不知，東西南北向都分不清，舉發顯
    然有誤云云。
二、按汽車駕駛人，行經有燈光號誌管制之交岔路口闖紅燈者，處新臺幣（下同）一
    千八百元以上五千四百元以下罰鍰，道路交通管理處罰條例第五十三條定有明文
    。經查，抗告人確有闖紅燈之事實，業據證人即當場開單告發之員警周華芳於原
    審證稱：我們的巡邏車當時是停在彰草路上，受處分人沒看到我們，他要過彰草
    路時已經是紅燈了，那裡的路是八十米到一百米的大道等語甚詳（見原審卷第十
    九頁），雖證人周華芳於原審所述與其於受理交通違規申訴案件交辦查詢表上所
    記載當時伊等係在林森路與金馬路口停紅燈之停車位置略有不同，然對於抗告人
    確有闖紅燈之主要部分，證人所述則並無二致，自不得僅以證人細節部分所述略
    有出入，即認其證詞不可採信，況證人周華芳與抗告人間夙無怨隙，自無自陷於
    偽證罪之追訴而構詞誣賴抗告人之理，且交通警察掣單舉發違反道路交通管理處
    罰條例所列之違規事實，本質上為行政處分，係公務員基於職務上之權力，依法
    就特定之具體事件所為之具公法上效果之單方面行政行為，基於公務員為公法上
    行為具有公信力之原則，該行政行為當可被推定為真正。本件既查無其他積極證
    據足認有舉發錯誤，或警員有偽證不實之情事；則舉發本案警員周華芳之前開證
    詞，尚無不予採信之理。抗告人於異議狀記載：我在綠燈時過白線即換黃燈，通
    過彰草路時才變紅燈等語（見原審卷第四頁），嗣後於原審則改稱：我當時沒有
    闖紅燈，我是要經過彰草路，我在白線時號誌燈是綠燈，過了彰草路時是剛轉黃
    燈，完全通過後仍是黃燈云云（見原審卷第十八頁），前後所述不一，復未提出
    任何有利之證據資料證明其確無違規行為，空言辯稱伊無闖紅燈云云，尚難採信
    。
三、綜上所述，抗告人既有上開違規行為，原處分機關據以裁罰，所裁處之罰鍰復未
    逾越法律明定得裁罰之上限，自屬合法。是抗告人對原處分機關之前開裁罰不服
    而聲明異議，為原審以無理由而予駁回，經核並無不合。抗告人抗告意旨，仍執
    前詞，空言指摘原裁定不當，難認為有理由，應予駁回。
據上論結，應依道路交通案件處理辦理辦法第二十六條，刑事訴訟法第四百十二條，
裁定如主文。
中      華      民      國      九十一  年      三      月     四       日
                                臺灣高等法院臺中分院刑事第一庭
                                      審判長法  官　陳　紀  綱
                                            法  官　陳　登　源
                法　官  蕭  錦  鍾
右正本證明與原本無異。
不得再抗告。
                                            書記官  蘇  昭  文
中      華      民      國      九十一  年      三      月      六      日
                                                                        Ａ
